臺灣高等法院臺中分院刑事判決　　　　100年度上訴字第956號
上　訴　人　臺灣臺中地方法院檢察署檢察官
被　　　告　蔡健麟
上列上訴人因被告妨害風化案件，不服臺灣臺中地方法院99年度
訴字第1356號中華民國100年3月25日第一審判決（起訴案號：臺
灣臺中地方法院檢察署99年度偵字第8459號），提起上訴，本院
判決如下：
    主  文
上訴駁回。
    理  由
一、公訴意旨略以：蔡健麟係計程車之司機。緣潘依欣前因真實
    姓名年籍不詳綽號「薇薇」之成年女子介紹，於民國（下同
    ）97年12月上旬，認識真實姓名年籍不詳綽號「林大姐」之
    成年女子後，由「林大姐」在（改制前）臺中縣、市各地，
    張貼性交易之廣告，再以電話聯絡潘依欣，而媒介潘依欣前
    往與不特定之客人約定之地點從事性交易，所得性交易價金
    即由「林大姐」與潘依欣拆帳均分。嗣於99年3月23日22時
    36分許，潘依欣欲前往約定地點性交易，即以其行動電話門
    號0000000000號撥打蔡健麟之行動電話門號0000000000號，
    聯絡蔡健麟開車搭載其前往。詎蔡健麟明知潘依欣欲前往性
    交易，竟基於幫助媒介使其與他人為性交易或猥褻行為之犯
    意，駕駛車牌號碼498-ZJ號計程車，在臺中市○○路與大墩
    十二街附近，搭載潘依欣，前往位於臺中市○○○路與五權
    路附近之「凱悅KTV」。於同日23時10分許，蔡健麟駕駛前
    揭自小客車搭載潘依欣抵達該KTV附近後，潘依欣即下車與
    男客王士明確認其為交易對象，即由王士明騎乘機車搭載潘
    依欣，前往位於臺中市○區○○路469號「金座商務大飯店
    」，於該飯店之2樓203室內從事性行為。而蔡健麟即駕駛前
    揭計程車，將車停在臺中港路與五權路口附近之日興街與博
    館二街交岔路口附近，等候潘依欣。上開潘依欣搭乘蔡健麟
    之計程車，改搭王士明之機車等情，適為警員發現，並跟隨
    其等至金座商務大飯店及跟隨蔡健麟至前揭停車地點。俟潘
    依欣與王士明完成性交易後，而循線查獲上情。因認被告以
    幫助媒介男女為性交或猥褻行為之意思，參與圖利媒介使人
    為性交或猥褻罪之構成要件以外之行為，所為係犯刑法第30
    條第1項、第231條第1項幫助意圖使男女為性交或猥褻之行
    為，而媒介以營利之罪嫌。
二、本件公訴人認被告蔡健麟涉犯刑法第30條第1項、第231條第
    1項幫助意圖使男女為性交或猥褻之行為，而幫助媒介以營
    利之罪嫌，無非係以被告坦承當晚運載潘依欣前往凱悅KTV
    ，且將車輛停放在巷子內；而依被告與潘依欣之通聯紀錄，
    雙方通話情形密集，且潘依欣曾傳訊「今天休息」之簡訊內
    容給被告，足認被告與潘依欣之間，與一般人呼叫計程車搭
    載之情形不同等為論據。
三、惟按，犯罪事實應依證據認定之，無證據不得認定犯罪事實
    。又不能證明被告犯罪者，應諭知無罪之判決。刑事訴訟法
    第154條第2項、第301條第1項分別定有明文。次按，事實之
    認定，應憑證據，如未能發現相當證據，或證據不足以證明
    ，自不能以推測或擬制之方法，為裁判基礎；且認定犯罪事
    實所憑之證據，雖不以直接證據為限，間接證據亦包括在內
    ，然而無論直接證據或間接證據，其為訴訟上之證明，須於
    通常一般之人均不致有所懷疑，而得確信其為真實之程度者
    ，始得據為有罪之認定，倘其證明尚未達到此一程度，而有
    合理之懷疑存在而無從使事實審法院得有罪之確信時，即應
    由法院為諭知被告無罪之判決，此有最高法院40年度臺上字
    第86號判例意旨及同院76年度臺上字第4986號判例意旨可資
    參照。
四、按刑事訴訟法第159條之5第2項所定：「當事人、代理人或
    辯護人於法院調查證據時，知有第159條第1項不得為證據之
    情形，而未於言詞辯論終結前聲明異議者，視為有前項之同
    意。」乃係基於證據資料愈豐富，愈有助於真實發現之理念
    ，酌採當事人進行主義之證據處分權原則，並強化言詞辯論
    主義，透過當事人等到庭所為之法庭活動，在使訴訟程序順
    暢進行之要求下，承認傳聞證據於一定條件內，得具證據適
    格。此種「擬制同意」，因與同條第一項之明示同意有別，
    實務上常見當事人等係以「無異議」或「沒有意見」表示之
    ，斯時倘該證據資料之性質，已經辯護人閱卷而知悉，或自
    起訴書、判決書之記載而了解，或偵、審中經檢察官、審判
    長、受命法官、受託法官告知，或被告逕為認罪答辯或有類
    似之作為、情況，即可認該相關人員於調查證據之時，知情
    而合於擬制同意之要件（最高法院96年度臺上字第4174號判
    決意旨參見）。經查，本判決下列所引用之證據，檢察官、
    被告於原審準備程序及於原審以及本院審判期日中均未對此
    部分之證據能力有所爭執，且迄至本院言詞辯論終結前亦未
    聲明異議，本院審酌上開證據資料製作時之情況，均無違法
    不當及證明力明顯過低之瑕疵，亦認為以之作為證據應屬適
    當，揆諸前開規定，爰依刑事訴訟法第159條之5規定，均認
    有證據能力。
五、
（一）本件起訴書犯罪事實欄所列之事實與刑法幫助犯之構成要
      件不符：
   1、按刑法所稱之「幫助犯」，係從屬於「正犯」而成立。行
      為人明知「正犯」有著手實施犯罪行為，卻仍基於幫助其
      遂行犯罪之故意，參與犯罪構成要件以外之行為，為幫助
      犯。而依起訴書所認，被告幫助行為涉犯之法條係刑法第
      231條第1項之罪，該罪指「意圖使男女與他人為性交或猥
      褻之行為，而引誘、容留或媒介以營利者」。因此，該罪
      幫助犯之成立，必須依託於有一「意圖使男女與他人為性
      交或猥褻之行為，而引誘、容留或媒介以營利者」之「正
      犯」。亦即，行為人明知「正犯」係以「引誘、容留或媒
      介」為手段，達到「使男女與他人為性交或猥褻之行為」
      為目的，而用「以營利」之人，卻仍基於幫助該「正犯」
      遂行犯罪之故意，而為「引誘、容留或媒介」以外之行為
      ，始該當刑法第231條第1項之罪之幫助犯。
   2、本件依起訴書犯罪事實欄所載，被告係應潘依欣之電話，
      將潘依欣運載至凱悅KTV從事性交易，公訴人並以被告與
      潘依欣之間有頻繁之通聯聯繫為論據。惟本案之潘依欣，
      其身份為「實際從事性交易之人」，並非刑法第231條第1
      項所指之「引誘、容留或媒介」之人。依公訴意旨所認，
      被告係「幫助」潘依欣「從事性交易」，而非幫助綽號「
      林大姐」之成年女子，媒介潘依欣前往性交易。本件依原
      起訴內容觀察，已難認被告為刑法第231條第1項之罪之幫
      助犯。
（二）依公訴人所舉之證據，亦無法認定被告與綽號「林大姐」
      之成年女子間，有共犯或幫助犯之情形：
   1、訊據被告固不否認其為計程車司機，於99年3月23日晚間
      ，有自臺中市○○路與大墩十二街附近，搭載潘依欣前往
      臺中市○○○路與五權路附近之凱悅KTV之行為。而潘依
      欣隨後在金座商務大飯店為警查獲從事性交易，被告並在
      該處附近之日興街與博館二街交岔路口處為警查獲之事實
      。然被告堅詞否認知曉潘依欣係前往從事性交易，並否認
      與潘依欣所屬之媒介性交易團體有何關係，辯稱：自己是
      正當營業之排班司機，並非應召站載送小姐之馬夫，潘依
      欣是常客也是朋友，所以與潘依欣通話頻繁等情。
   2、經查：
   （1）被告當晚確實自臺中市○○路與大墩十二街附近，搭載
        潘依欣前往臺中市○○○路與五權路附近之凱悅KTV：
      甲：被告對於當晚搭載潘依欣之事實坦承不諱。
      乙：證人潘依欣於警訊及原審審理中，對於當晚係搭被告
          車輛前往凱悅KTV一情，供述前後一致（警卷第21頁
          至第27頁、原審卷第153頁至第156頁）。
      丙：證人即當日查獲之員警黃信銘、陳櫸文於原審審理中
          關於當日查獲經過之證述（原審卷第118頁至第123頁
          ）。
      丁：警卷所附違反社會秩序法案件現場圖、地圖各1份（
          警卷第46頁、第47頁）。
   （2）潘依欣當晚係前往從事性交易：
      甲：證人潘依欣、王士明對於案發當晚，為警在金座商務
          大飯店2樓203室查獲性交易一節，自警訊、偵查及原
          審審理中均陳述明確（警卷第21頁至第27頁、第32頁
          至第35頁、偵卷第19頁、原審卷第148頁反面至第156
          頁）。
      乙：證人即當日查獲之員警黃信銘、陳櫸文於原審審理中
          關於當日查獲潘依欣從事性交易一情，證述明確
          （原審卷第118 頁至第123頁）。
      丙：警卷所附違反社會秩序法案件現場圖、地圖各1份、
          現場照片（警卷第46頁、第47頁、第60頁至第62頁）
          。
   （3）被告否認知曉潘依欣係前往從事性交易、潘依欣亦證稱
        被告對其從事性交易不知情：
      甲：被告否認知情當晚潘依欣係前往從事性交易，雖依被
          告所使用之0000000000、0000000000號行動電話與潘
          依欣使用之0000000000、0000000000號行動電話通聯
          紀錄（原審卷第42頁至第113頁），統計99年3月1日
          至3月23日，2人使用電話聯繫之情形（原審卷第27頁
          至第28頁），發現2人每日均有通話紀錄，少者1日1
          通，多者1日達10餘通，且甚多係在晚上23時、24 時
          或凌晨1時、2時之間通話，但潘依欣於原審證稱：「
          （你之前於警詢中，為何說你坐他的車都沒有收費標
          準？）短程像他載我媽去醫院就會算錢，但如果是幫
          我載小孩就不計費。」（見原審卷第154頁）、「（
          你去性交易時，你是如何過去的？）有時林大姐會找
          人載我，就是公司的車，一般的小轎車。」、「（你
          曾經有搭過被告計程車去跟性交易會面的經驗嗎？）
          我都會跟他說我要去比較大的地點，譬如百貨公司，
          他對我不認識，他不知道我在從事性交易，我叫他的
          車只是單純坐車。（你的母親在中國醫藥大學就診，
          你會搭被告的計程車過去？）對。（你母親多久去中
          國醫藥大學就診？）每個月，但是狀況不一定。（固
          定門診時間是白天還是晚上？）要看醫生，但是固定
          醫生沒有夜診。（你母親每次去就診都是搭被告的計
          程車嗎？）對。因為他的車可以載輪椅，我都是電話
          跟他聯絡。（你有曾經與被告約好每個月固定時間，
          他計程車就開到你車門口嗎？門診時間是否固定？）
          我們要出發時前一天會跟他講，他會在家樂福迴轉到
          我家門口。」等語（見原審卷第155頁），均堅決證
          稱伊從事性交易有時係由林大姐找人載送且係以一般
          公司小轎車載送，另其母親看醫師及小孩接送，亦會
          通知被告載送，被告對其從事性交易不知情。而本件
          起訴意旨僅載明：99年3月23日23時10分許，蔡健麟
          駕駛前揭自小客車搭載潘依欣之事實，對於潘依欣自
          97年12月上旬起至99年3月23日23時10分前從事性交
          易之事實，並未有任何證據足資證明潘依欣亦係由被
          告載送前往從事性交易，且依證人潘依欣上開證稱並
          未由被告載送前往從事性交易等語，再參酌被告堅決
          否認有載送潘依欣從事性交易，本件自難以被告與潘
          依欣多次連繫，遽予認定被告知悉潘依欣係從事性交
          易。
      乙：公訴意旨雖以潘依欣在99（原審誤載為88年，應予更
          正）年3月18日18時06分以行動電話0000000000號傳
          訊「今天休息」之簡訊給被告使用之0000000000號行
          動電話（警卷第52頁、原審卷第61頁），在當日此時
          之後，雙方隨即以使用之0000000000、0000000000號
          行動電話，在18時38分32秒至59秒（通話時間27秒）
          、18時40分05秒至52秒（通話時間20秒）（原審卷第
          61頁、第76頁背面）有短暫之通話外，當日該時之後
          ，2人即無再出現任何聯繫情形（原審卷第61頁、第
          76頁背面、第96頁背面）、3月22日18時03分傳訊「
          我先去洗頭」之簡訊給被告，此有上開通聯紀錄附卷
          可查，認被告與潘依欣並非一般司機與乘客之關係，
          被告應涉有本件幫助幫助意圖使男女為性交或猥褻之
          行為，而媒介以營利之犯行，另起訴意旨又謂潘依欣
          之母親前往看病之日期為99年1月9日、26日、28日、
          2月6日、3月6日、3月11日共6日，有中國醫藥大學附
          設醫院函覆臺灣臺中地方法院檢察署所附之掛號紀錄
          一紙在卷可稽，與被告辯稱：每星期會載潘依欣之母
          親前往就診之情形不符，惟如前所述，3月18、3月22
          日均無任何證據證明潘依欣係由被告載送前往從事性
          交易之事實，且被告與潘依欣聯絡載送之情形，不限
          載送潘依欣之母親看病，亦有接送潘依欣之小孩，亦
          據證人潘依欣於原審證述明確，雖被告辯稱每星期載
          送之情不符，但並無從否認被告載送潘依欣之母親前
          往看病，且上開不符之情亦無從直接證明被告在上開
          不符之時間內係載送潘依欣從事性交易，雖本件被告
          與潘依欣上開密切之載送，可認係熟客而非一般司機
          與乘客之關係，但上開簡訊內容潘依欣僅傳達「今天
          休息」、「我先去洗頭」之訊息並無任何有關性交易
          之訊息，自無從以上開簡訊內容認定被告知悉載送潘
          依欣係前往從事性交易。
   （4）無證據證明被告有不法營利之意圖：
      甲：被告於警訊中表示，關於潘依欣車資之收費，係以照
          計程車表收費，會記載紙上、或當面與潘依欣說累計
          多少（警卷第8頁、第9頁、第10頁），此與潘依欣於
          警訊及原審審理中所述被告計費之方式大致相符（警
          卷第20頁、原審卷第153頁背面）。
      乙：證人王士明於警訊、偵查及原審審理中，均未證述，
          被告有向其收取性交易費用之情形。
      丙：而公訴人對於被告除收取正常之車資外，尚有其他不
          法營利之情形，亦未提出任何證據證明之。
   （5）無證據證明被告與綽號「林大姐」之成年女子間，就媒
        介女子為性交易有所謀議：
      甲：證人王士明於原審審理中明確證述，在電話中與其聯
          繫性交易之男子聲音，並非當庭被告之聲音（原審卷
          第151頁）。且案發當日，並未與計程車司機即被告
          有過任何交談（原審卷第151頁背面）。
      乙：公訴人雖列舉被告與潘依欣之通聯情形，卻未提出被
          告與媒介性交易之綽號「林大姐」之成年女子間、或
          其所屬之媒介性交易集團成員間，有何聯繫情形，被
          告除與潘依欣有所聯繫外，並無證據證明，被告與媒
          介性交易之人間，亦有所接觸與往來。
   3、據公訴人所提出之證據，對於被告是否有「幫助媒介性交
      易」、「意圖營利」等情形，尚乏積極證據證明之。本件
      並無法認定被告就媒介潘依欣與他人從事性交易有共犯或
      幫助犯之情形。
六、綜上所述，被告蔡健麟關於無幫助媒介性交易之辯詞，可堪
    採信，且公訴人所舉之證據，尚無法證明被告確有幫助媒介
    或共犯媒介之犯意，亦無法證明被告於收取正常計程車車資
    外，尚有其他不法之營利情形。原審綜合公訴人所提出之證
    據及卷內之所有直接及間接證據後，認為尚無法達到令通常
    一般之人均不致於有所懷疑，而得確信被告確有公訴人所指
    上開幫助媒介營利性交易之犯行，是被告被訴之犯罪事實，
    尚屬不能證明。認應為有利於被告之認定，而諭知被告無罪
    ，經核並無違誤，應予維持。
七、原審法院檢察署檢察官上訴意旨略以：（一）觀諸卷內所附
    被告與證人潘依欣所使用之行動電話通聯紀錄，發現二人於
    99年3月1日至3月23日之間每日均有通話紀錄，且均於傍晚
    17時、18時之後使互有通話，且通話時間多有在晚間23時、
    24時或凌晨1、2時。洽與證人潘依欣於原審審理時證稱其多
    利用小孩放學後外出進行性交易之時間相吻合。又證人潘依
    欣於原審審理時證稱因本身係單親媽媽，必須以從事性交易
    維生，大多利用小孩子傍晚放學後才出門從事性交易，白天
    並無其他工作，顯見證人潘依欣於夜間規律性從事之活動即
    為「外出從事性交易」。又證人潘依欣於99年3月18日18時
    06分傳訊「今天休息」予被告後，雙方除於18時38分32秒至
    59秒、18時40分05秒至52秒曾有短暫通話外，即未再有任何
    聯繫。另中國醫藥大學附設醫院亦函稱證人潘依欣之母於99
    年1月1日至同年3月31日止並無任何住院紀錄，足見證人潘
    依欣於原審審理時之證述顯為維護被告之不實證述。綜上所
    述，證人潘依欣傳訊「今天休息」之簡訊予被告，即為通知
    被告當天晚上不需外出從事性交易，由此可認被告於本案案
    發前即知證人潘依欣經常從事性交易，並時以自己之計程車
    搭載證人潘依欣前往從事性交易，否則證人潘依欣豈需特地
    通知被告「今天休息」？被告辯稱其不知證人潘依欣於本件
    案發時係前往與人從事性交易云云，不足採信。（二）依被
    告與證人潘依欣長期熟識、互動頻繁，且證人潘依欣特地傳
    訊告知被告「今天休息」等情，顯見被告並非心中默知證人
    潘依欣從事性交易而已，而係對此涉入頗深，否則證人潘依
    欣何需一再於警詢及原審審理時為不實之陳述？且證人潘依
    欣長期與被告密切交往，豈能對被告長期隱瞞其男客來源、
    如何接受「林大姐集團」安排媒介？被告長期搭載證人潘依
    欣又豈有毫不探詢證人潘依欣是否自行接客或由應召集團安
    排之理？因此，以被告與證人潘依欣之交往密切程度，可認
    被告對證人潘依欣接受「林大姐」集團媒介性交易一事應有
    所認識。又基於此認識從事搭載證人潘依欣之幫助行為並獲
    取車資之利益，已然該當意圖使男女為性交或猥褻行為而媒
    介以營利罪之幫助犯。退步言之，縱然被告對證人潘依欣從
    事性交易一事未有明知，然被告與證人潘依欣每日深夜均有
    聯繫，可認被告經常於夜間搭載證人潘依欣前往性交易，則
    被告為計程車司機，社會閱歷豐富，對證人潘依欣能有如此
    頻繁之性交易客源，亦顯可預見證人潘依欣幕後可能有媒介
    性交易之集團支援，竟不違反其本意，仍搭載證人潘依欣前
    往從事性交易，則被告主觀上仍有幫助他人媒介男女為性交
    或猥褻行為而營利之不確定故意。原審未審酌被告對媒介從
    事性交易之正犯犯罪事實應有認識或有幫助犯之不確定故意
    ，徒以被告與正犯間並無直接聯繫之證據，即認被告所為並
    不該當刑法第231條第1項之罪之幫助犯，尚非無違誤可指。
    （三）起訴書明確記載被告係基於幫助媒介使男女為性交或
    猥褻行為之犯意，於本件案發時搭載證人潘依欣前往從事性
    交易，原審判決理由欄五、（一）認公訴意旨係指被告係幫
    助證人潘依欣從事性交易，顯有誤會等語，指摘原審判決諭
    知被告無罪，顯有不當。惟查：
（一）本件證人潘依欣雖坦承從事性交易，但堅決否認被告知悉
      載送其從事性交易，被告亦自始至終均堅決否認有載送證
      人潘依欣從事性交易，本件尚無從以潘依欣確有從事性交
      易，遽認被告涉犯幫助意圖使男女為性交或猥褻之行為，
      而媒介以營利之犯行。
（二）上訴意旨雖認被告與證人潘依欣之通聯紀錄頻繁異常，且
      通話時間多在夜間11時至凌晨2時之間，而證人潘依欣供
      稱被告每星期會搭載證人之母前往中國醫藥大學附設醫院
      就診云云與函詢所得證人之母之就診紀錄不符等情，認被
      告對於證人潘依欣從事性交易一事應有所知悉。經查：雖
      卷附中國醫藥大學附設醫院100年3月16日院醫事字第1000
      002349號函雖謂病患蔡玉美（即潘依欣之母親）自99年1
      月1日至3月31日均無住院紀錄（見本院卷第9頁），以至
      證人潘依欣於原審證稱：「（你傳今天休息是甚麼意思？
      ）我媽媽那時住院請看護，我必須與看護輪班，我會請蔡
      先生載我去中國醫藥學院，那天看護說可以晚一天休假，
      我不用過去，所以我發簡訊給蔡先生告訴他，今天我不用
      過去的意思。」等語不可採信（原審卷第155頁背面），
      但證人潘依欣簡訊內容傳達「今天休息」、「我先去洗頭
      」之訊息，並非有關性交易之訊息，是證人潘依欣上開證
      述無從認定係真實，但如上所述潘依欣簡訊內容之3月18
      日、3月22日並無證據證明潘依欣有由被告載送從事性交
      易，本件顯無從以上開簡訊內容直接認定被告係載送潘依
      欣前往從事性交易。
（三）況原審判決業已於理由欄五詳細說明本件並無從證明被告
      有「幫助媒介性交易」、「意圖營利」等情形，自無從令
      被告負責幫助意圖使男女為性交或猥褻之行為，而媒介以
      營利之罪責。另本件復無何證據證明被告與潘依欣背後之
      從事意圖營利媒介性交易之人有所接觸，證人王士明亦於
      原審明確證稱：「（你在電話中與對方談話的聲音是否就
      是被告的聲音？）不是。（凱悅KTV是你說的，還是對方
      說的？）我說的。．．．（從頭到尾你有無與計程車司機
      說過話？）沒有。．．．（當天晚上從你騎機車過去到被
      警查獲，被告有無跟你說過話？）沒有。」等語（見原審
      卷第151頁至第152頁），則被告對於王士明與潘依欣為性
      交易之行為，並無任何證據證明有任何幫助之行為，雖依
      上訴意旨認被告與證人潘依欣之通聯紀錄頻繁異常，且通
      話時間多在夜間11時至凌晨2時之間，可證明被告與潘依
      欣係熟客等情，但以被告係計程車司機，熟客於夜間11時
      至凌晨2時之間連絡，故有可能係預約次日行程，縱係夜
      間叫車，亦應認係出於熟客對計程車司機之信任，另擔任
      計程車司機者，對熟客不過問熟客之私人事務，與常理並
      無何違背之處，何況證人潘依欣係從事性交易，更無明白
      對被告交代之必要，是本件被告未向潘依欣問明從事之工
      作，與常情並無違背。上訴意旨以被告與證人潘依欣長期
      熟識、互動頻繁，證人潘依欣豈能對被告長期隱瞞其男客
      來源、如何接受「林大姐集團」安排媒介？被告長期搭載
      證人潘依欣又豈有毫不探詢證人潘依欣是否自行接客或由
      應召集團安排之理？認被告有不確定幫助之故意，均無直
      接證據證明，且屬推測之詞，以被告堅決否認知悉潘依欣
      從事性交易，潘依欣亦證稱被告不知其從事性交易以及證
      人王士明證稱與被告無任何接觸與對話等情觀之，本件原
      審認無積極證據足資證明被告有上開幫助犯行，而諭知被
      告無罪，並無何違誤，原審法院檢察署檢察官上訴意旨所
      指各節，均無理由，應予駁回。
據上論結，應依刑事訴訟法第368條，判決如主文。
本案經檢察官吳經綸到庭執行職務。
中    華    民    國   100    年    6     月    9     日
            刑事第一庭    審判長法  官  李  璋  鵬
                                法  官  胡  森  田
                                法  官  胡  忠  文
以上正本證明與原本無異。
被告不得上訴。
檢察官得上訴。
如不服本判決應於收受送達後10日內向本院提出上訴書狀，其未
敘述上訴之理由者，並得於提起上訴後10日內向本院補提理由書
（均須按他造當事人之人數附繕本）「切勿逕送上級法院」。
                                書記官  廖  家  莉
中    華    民    國   100    年    6     月    9     日